臺灣屏東地方法院刑事判決　　　　　　　100年度易字第272號
公　訴　人　臺灣屏東地方法院檢察署檢察官
被　　　告　王升裕
上列被告因違反毒品危害防制條例案件，經檢察官提起公訴（100
年度毒偵字第5 號）嗣因被告就被訴事實為有罪之陳述，經本院
裁定適用簡式審判程序審理，判決如下：
    主  文
王升裕施用第二級毒品，累犯，處有期徒刑肆月，如易科罰金，
以新臺幣壹仟元折算壹日，扣案之第二級毒品甲基安非他命壹包
（驗前淨重零點伍零捌公克，驗後淨重零點伍零公克）沒收銷
燬。
    事  實
一、王升裕前於民國94年間因違反毒品危害防制條例案件經送觀
    察、勒戒，認無繼續施用毒品之傾向，於94年11月30日執行
    完畢釋放，並由臺灣屏東地方法院檢察署檢察官以94年度毒
    偵字第2696號為不起訴處分確定。復於98年間，因施用毒品
    案件，經本院以98年度簡字第1499號判決處有期徒刑3 月確
    定，於99年1 月11日易科罰金執行完畢。詎猶不知悔改，明
    知甲基安非他命係屬第二級毒品，不得持有及施用，仍基於
    施用第二級毒品甲基安非他命之犯意，於99年11月24日上午
    10時許，在屏東縣潮州鎮○○路13號住處內，以將甲基安非
    他命置於玻璃管內以火燒烤後，吸食所產生煙霧之方式，施
    用第二級毒品甲基安非他命1 次。嗣於99年11月24日下午3
    時30分許，在台南市○○區○○街349 號前，因形跡可疑為
    警盤查而查獲，並扣得第二級毒品甲基安非他命1 包（驗前
    淨重0.508 公克，驗後淨重0.503 公克）。復徵得其同意後
    採尿液送驗，檢出甲基安非他命陽性反應，始知悉上情。
二、案經臺南市政府警察局第二分局報告臺灣臺南地方法院檢察
    署呈請臺灣高等法院檢察署檢察長核轉臺灣屏東地方法院檢
    察署檢察官偵查起訴。
    理  由
一、按本件被告王升裕所犯係死刑、無期徒刑、最輕本刑為3 年
    以上有期徒刑以外之罪，其於準備程序就被訴事實為有罪之
    陳述，經本院告知簡式審判程序之旨，並聽取其與公訴人之
    意見後，認無不得或不宜改依簡式審判程序進行之情事，依
    刑事訴訟法第273 條之1 第1 項規定，當庭裁定本件行簡式
    審判程序，合先敘明。
二、上揭事實，業據被告王升裕於本院審理時坦承不諱，且被告
    為警所採集之尿液檢體，經送請長榮大學以酵素免疫分析法
    及氣相層析質譜儀法檢驗，結果呈甲基安非他命陽性反應，
    有該公司99年12月4 日編號B3-308號確認報告1 紙在卷足憑
    。又扣案之第二級毒品甲基安非他命1 包（驗前淨重0.508
    公克，驗後淨重0.503 公克），經送請高雄醫學大學附設中
    和紀念醫院檢驗結果，確係第二級毒品甲基安非他命，有該
    醫院100 年4 月1 日編號00000-000 號檢驗報告一紙在審卷
    可按，堪認被告前開自白與事實相符。按施用第二級毒品為
    犯罪行為，毒品危害防制條例第10條定有處罰明文，故施用
    第二級毒品者，依前揭規定本應科以刑罰，惟基於刑事政策
    ，對合於一定條件之施用者，則依同條例第20條、第23條之
    規定，施以觀察、勒戒及強制戒治之保安處分，又毒品危害
    防制條例於92年7 月9 日修正公布，自93年1 月9 日施行，
    其中第20條、第23條將施用毒品之刑事處遇程序，區分為「
    初犯」及「5 年內再犯」、「5 年後再犯」，依其立法理由
    之說明：「初犯」，經觀察、勒戒或強制戒治後，應為不起
    訴處分或不付審理之裁定；經觀察、勒戒或強制戒治執行完
    畢釋放後，「5 年內再犯」者，因其再犯率甚高，原實施之
    觀察、勒戒及強制戒治既已無法收其實效，爰依法追訴或裁
    定交付審理，至於經觀察、勒戒或強制戒治執行完畢釋放後
    ，「5 年後再犯」者，前所實施之觀察、勒戒或強制戒治已
    足以遮斷其施用毒品之毒癮，為期自新及協助其斷除毒癮，
    仍適用「初犯」規定，先經觀察、勒戒或強制戒治之程序，
    從而依修正後之規定，僅限於「初犯」及「5 年後再犯」2
    種情形，始應先經觀察、勒戒或強制戒治程序。倘被告於5
    年內已再犯，經依法追訴處罰，縱其第3 次（或第3 次以上
    ）再度施用毒品之時間，在初犯經觀察、勒戒或強制戒治執
    行完畢釋放5 年以後，已不合於「5 年後再犯」之規定，且
    因已於「5 年內再犯」，顯見其再犯率甚高，原實施觀察、
    勒戒或強制戒治，已無法收其實效，即應依該條例第10條處
    罰（最高法院97年度第5 次刑事庭會議決議意旨參照），查
    被告前因施用毒品案件，有如上開事實欄所示觀察、勒戒執
    行完畢，且於觀察、勒戒執行完畢後5 年內，再犯施用毒品
    罪受科刑判決並執行完畢等情，有臺灣高等法院被告前案紀
    錄表在卷可稽，則被告再犯本件施用毒品罪，依據上開說明
    ，自應依法論罪科刑。
三、查甲基安非他命為毒品危害防制條例第2 條第2 項第2 款明
    定之第二級毒品，不得持有及施用，核被告王升裕所為，係
    犯毒品危害防制條例第10條第2 項之施用第二級毒品罪。其
    施用前持有第二級毒品甲基安非他命之低度行為，應為其施
    用第二級毒品甲基安非他命之高度行為所吸收，不另論罪。
    被告王升裕前因施用毒品案件，經本院以98年度簡字第1499
    號判決處有期徒刑3 月確定，於99年1 月11日易科罰金執行
    完畢，有臺灣高等法院被告前案紀錄表1 份在卷可稽，其受
    徒刑之執行完畢，於5 年以內故意再犯本件有期徒刑以上之
    罪，為累犯，應依刑法第47條第1 項之規定加重其刑。爰審
    酌被告前經觀察、勒戒後，仍未戒斷其施用毒品之惡習，並
    參酌其素行狀況、犯罪之動機、目的、手段、所生戕害其身
    心情形及犯罪後坦承犯行，態度良好等一切情狀，量處如主
    文所示之刑，並諭知易科罰金之折算標準。
四、扣案之甲基安非他命1 包（驗前淨重0.508 公克，驗後淨重
    0.503 公克），係第二級毒品已如前述，依毒品危害防制條
    例第18 條 第1 項前段之規定予宣告沒收銷燬之。
據上論斷，應依刑事訴訟法第299 條第1 項前段、第273 條之1
第1 項，毒品危害防制條例第10條第2 項、第18條第1 項前段，
刑法第11條前段、第47條第1 項、第41條第1 項前段，判決如主
文。
本案經檢察官潘國威到庭執行職務。
中    華    民    國   100    年    10    月    3     日
                  刑事第一庭    法  官  涂裕洪
以上正本證明與原本無異。
如不服本判決應於收受判決後10日內向本院提出上訴書狀，並
應敘述具體理由；其未敘述上訴理由者，應於上訴期間屆滿後
20日內向本院補提理由書（均須按他造當事人之人數附繕本）
「切勿逕送上級法院」。
中    華    民    國   100    年    10    月    3     日
                                書記官  卓春成
附錄本判決論罪科刑法條全文：
毒品危害防制條例第10條第2項
施用第二級毒品者，處三年以下有期徒刑。